臺灣澎湖地方法院刑事判決
110年度簡上字第22號  
上  訴  人  曾郁純
即  被  告          

選任辯護人  劉雅雲律師
上列上訴人即被告因違反洗錢防制法等案件，不服本院中華民國
110年10月14日110年度馬簡字第137號第一審刑事簡易判決（原
聲請簡易判決處刑案號：110年度偵字第294號），提起上訴，本
院管轄之第二審合議庭判決如下：
    主  文
上訴駁回。
曾郁純緩刑貳年。
    理  由
一、本案經本院合議庭審理結果，認原審判決之認事用法及量刑
    均無不當，應予維持。本案犯罪事實、證據及理由，除就證
    據部分補充被告曾郁純於本院審理時之自白外，餘均引用原
    審刑事簡易判決（如附件）之記載。　　
二、被告上訴意旨略以：被告原就讀大學，因家庭經濟因素休學
    ，於民國109年11月間，在臉書上看到兼職廣告，而與「陳
    若寧」聯絡上，對方稱其係「PokerStars.net撲克之星投注
    站」，要找配合帳戶提供會員匯兌，並傳送諸多與他人合作
    之資料取信被告。被告為幫助家中經濟，一時失慮而為本件
    犯行，犯後深具悔意，並已賠償告訴人所受損失，請求給予
    緩刑宣告等語。
三、本院認定被告上開提供帳戶行為構成犯罪之理由，除引用原
    審判決所載外，並補充如下：
  ㈠金融帳戶為現今社會普遍使用之理財工具，民眾或公司團體
    如出具身分證明資料，皆可以存入最低開戶金額之方式申請
    開設金融帳戶，並無特殊限制，且亦得同時在不同金融機構
    申請多數存款帳戶使用，並無收購或承租他人帳戶使用之必
    要，此為眾所周知之事實。再者，金融帳戶之使用涉及申請
    人之財產權益及社會信用評價，故具有強烈之屬人性及隱私
    性，應以本人使用為原則，若非與本人有密切關係或特殊信
    賴關係，實無任意供他人使用之理。而金融帳戶與提款卡、
    密碼結合，尤具專有性，若交由不明人士使用，極易被利用
    為取贓之犯罪工具，若有交付個人帳戶或提款卡供他人使用
    之特殊情形，理當審慎查證後始行提供，並儘速要求返還。
    又邇來詐欺集團經常利用大量取得之他人存款帳戶隱匿其財
    產犯罪，以規避執法人員之查緝，進而掩飾、確保因自己犯
    罪所得之財物，類此在社會上層出不窮之詐欺取財、洗錢案
    件，迭經政府機關大力宣導促請民眾注意，書報雜誌、影音
    媒體對此亦多所報導，為眾所周知之情事，故謹慎保管自己
    申辦之金融帳戶，避免此等專屬性甚高之物品被詐欺集團利
    用為犯罪工具，為一般生活所應有之認識。被告寄交其申辦
    之第一商業銀行帳號000-00000000000號帳戶（下稱一銀帳
    戶）存摺、提款卡之際，業已成年，且其自陳曾從事餐飲業
    服務生等工作，並非全無社會經驗之人，其於本院審理時亦
    陳稱對於出租金融帳戶每月可獲報酬新臺幣（下同）3萬元
    有感到奇怪等語（本院卷第70頁），可見被告對此僅提供帳
    戶即可獲豐厚報酬之工作，有所疑慮。而出租金融帳戶每月
    即可獲得3萬元，幾可謂不勞而獲，被告既欲獲得此異常高
    額報酬，當知伴隨違法之高度風險。另參酌被告於警詢時自
    陳：一開始有懷疑是詐騙等語（偵查卷第21頁），益徵被告
    知悉金融帳戶之重要性，對於他人承租金融帳戶，可能被利
    用充作與財產犯罪有關之工具，有所認知及警覺。
  ㈡按刑法上之故意，分為直接故意（確定故意）與間接故意（
    不確定故意），行為人對於構成犯罪之事實，明知並有意使
    其發生者為直接故意。行為人對於構成犯罪之事實，預見其
    發生，而其發生並不違背其本意者為間接故意。又幫助犯之
    成立，以行為人主觀上認識被幫助者正欲從事犯罪或係正在
    從事犯罪，且該犯罪有既遂之可能，而其行為足以幫助他人
    實現構成要件者，即具有幫助故意；是若對於他人可能以其
    所交付之帳戶，進行詐欺取財、洗錢等犯罪行為，已預見其
    發生，而其發生並不違反其本意，則自應負相關之罪責。又
    詐欺集團成員為獲取他人金融帳戶，多使用經美化之說詞、
    手段，即使直接出價向他人購買金融帳戶資料使用，通常亦
    不會對提供金融帳戶之人直接表明將利用該金融帳戶作為詐
    騙他人之工具，以免影響對方提供金融帳戶之意願。故金融
    帳戶提供者是否涉及幫助詐欺取財、洗錢等犯行，應以其主
    觀上是否預見該金融帳戶有被作為詐欺取財、洗錢使用，而
    仍輕率交付他人使用，就個案具體情節為斷，而非只要詐欺
    集團成員係假藉其他名目騙取金融帳戶，該提供金融帳戶之
    人即不成立犯罪。被告自陳其於臉書看見求職資訊，傳訊後
    與「陳若寧」以LINE聯絡，觀諸被告與「陳若寧」之LINE對
    話內容，「陳若寧」自稱公司為「PokerStars.net撲克之星
    投注站」，被告為智識成熟之成年人，自知賭博並非合法行
    業，「陳若寧」所述已有可疑，且雙方對話過程中，被告皆
    未查證公司地址、電話等聯絡方式，全賴LINE與對方往來聯
    繫，已異於一般應徵、求職之正常流程。而一般工作定需付
    出勞務或智能方得獲取報酬，有正常就職經驗之人應不致誤
    會「出租金融帳戶」為正常工作內容。被告在此情況下，貿
    然聽從未曾謀面、毫不相識之人之要求，將具私密性、專屬
    性之一銀帳戶存摺及提款卡，寄交予對方，顯係為貪圖獲取
    高額報酬，而將一銀帳戶提供予毫不相識之人使用，自有容
    任他人以其交付之帳戶供作不法使用之意，堪認其主觀上存
    有幫助詐欺取財、洗錢之不確定故意。
四、按關於刑之量定，係實體法上賦予法院得為自由裁量之事項
    ，苟已斟酌刑法第57條各款所列情狀，而未逾越法定刑度，
    或濫用其權限，即不得任意指摘為違法（最高法院72年台上
    字第6696號、75年台上字第7033號判例意旨參照），且在同
    一犯罪事實與情節，如別無其他加重或減輕之原因，下級審
    法院量定之刑，亦無過重或失輕之不當情形，則上級審法院
    對下級審法院之職權行使，原則上應予尊重（最高法院85年
    度台上字第2446號判決意旨參照）。準此，法官之量刑，如
    非有上揭明顯違法之情事，自不得擅加指摘其違法或不當。
    查原審本於法律所賦予之裁量權限而為刑度宣告，於實體法
    授權之刑度、刑罰種類範圍內，為個案衡量之結果，且關於
    被告之犯罪動機、手段、犯後態度、所生之損害，及其智識
    程度、職業狀況等情狀，均已顯現於原審之卷證內，而為原
    審於量刑時所審酌，又原審之量刑無裁量逾越法定範圍或濫
    用之明顯違法情事，應予維持。被告上訴並未具體指摘原審
    量刑有何違法或不當之處，其上訴為無理由，應予駁回。
五、末查，被告未曾因故意犯罪受有期徒刑以上刑之宣告，有臺
    灣高等法院被告前案紀錄表在卷可參，其因一時疏忽，致犯
    本罪，惟其已與告訴人成立和解，並如數賠償告訴人10萬元
    ，已獲告訴人原諒及同意給予緩刑，有和解書、玉山銀行存
    款回條在卷可參（本院卷第39至41頁），本院信其經此偵、
    審程序及刑之宣告後，應能有所警惕，而無再犯之虞，因認
    所宣告之刑以暫不執行為適當，爰依刑法第74條第1項第1款
    之規定，併予宣告緩刑2年。　　
據上論斷，應依刑事訴訟法第455 條之1第1 項、第3 項、第368
 條、第373 條，刑法第74條第1項第1款，判決如主文。
本案經檢察官黃政德聲請簡易判決處刑，及於本審到庭執行職務
。
中    華    民    國   111    年    3     月    2    日
                    刑事庭  審判長法  官  李宛玲 
　　　　　　　　　　　　　　　　　法  官  王政揚
                                  法  官  王偉為 
以上正本證明與原本無異。
本判決不得上訴。
中    華    民    國   111    年    3     月    2    日
                                  書記官  莊茹茵